【裁判字號】    98,台上,6411
【裁判日期】    981029
【裁判案由】    違反毒品危害防制條例等罪
【裁判全文】
最高法院刑事判決            九十八年度台上字第六四一一號
上  訴  人  甲○○
上列上訴人因違反毒品危害防制條例等罪案件，不服台灣高等法
院台南分院中華民國九十八年八月十七日第二審判決（九十八年
度上訴字第五四七號，起訴案號：台灣台南地方法院檢察署九十
七年度偵字第九九三七、一二六六五號，九十七年度毒偵字第一
七一０號），提起上訴，本院判決如下：
    主  文
上訴駁回。
    理  由
一、轉讓禁藥部分：
按刑事訴訟法第三百七十七條規定：上訴於第三審法院，非以判
決違背法令為理由不得為之；是提起第三審上訴，應以原判決違
背法令為理由，係屬法定要件。如果上訴理由書狀並未依據卷內
訴訟資料，具體指摘原判決不適用何種法則或如何適用不當，或
所指摘原判決違法情事，顯與法律規定得為第三審上訴理由之違
法情形不相適合時，均應認其上訴為違背法律上之程式，予以駁
回。本件上訴人甲○○上訴意旨略以：上訴人否認無償轉讓安非
他命予劉俊麟施用，另上訴人僅於民國九十七年六月一日無償轉
讓安非他命予李國宏施用，並未於同年七月七日無償轉讓安非他
命予李國宏，此事實業經上訴人於原審及第一審法院聲請傳喚證
人李國宏、劉俊麟到庭對質詰問，乃原審未傳喚上開二證人與上
訴人對質詰問，遽論處上訴人明知禁藥而轉讓罪刑共四罪，有調
查未盡之違誤等語。
惟查：本件原判決撤銷第一審關於論處上訴人明知為禁藥而轉讓
罪刑共四罪部分之判決，改判仍論處上訴人明知為禁藥而轉讓共
四罪（均為累犯）罪刑；係依憑(一)上訴人於警詢、檢察官偵查中
、原審及第一審法院審理時，對於其於九十七年六月一日無償轉
讓第二級毒品安非他命予李國宏施用之事實，供認不諱。核與證
人李國宏於警詢中供證情節相符。(二)上訴人於警詢中對於其於九
十七年七月七日無償轉讓第二級毒品安非他命予李國宏施用之事
實，坦承不諱，核與證人李國宏於警詢中證述情節相符。而安非
他命經口服投與後約百分之七十於二十四小時內自尿中排出，約
百分之九十於九十六小時內自尿中排出，目前國內尿液中甲基安
非他命之檢驗僅鑑定其是否呈陽性反應尚未定其含量，且甲基安
非他命成分之檢出與其投與方式、投與量、個人體質、採尿時間
與檢測儀器之精密度等諸多因素有關，僅憑尿液中呈安非他命陽
性反應，並無法確實推算吸食時間距採集時間之長短，惟依上述
資料推斷，最長可能不會超過四日，業經行政院衛生署藥物食品
檢驗局八十一年二月八日藥檢壹字第００一一五六號函明綦
詳。證人李國宏於九十七年七月八日下午十時十五分許經警採尿
送驗後，其尿液檢驗結果呈安非他命、甲基安非他命等陽性反應
，有詮昕科技股份有限公司九十七年七月二十二日出具之濫用藥
物尿液檢驗報告、台南市警察局刑事警察大隊毒品危害防制條例
案尿液年籍對照表各一紙在卷可稽，足認證人李國宏確有於九十
七年七月八日下午十時十五分採尿前回溯九十六小時內施用第二
級毒品安非他命之事實。(三)上訴人於警詢、原審及第一審法院審
理時對於其於九十七年五、六月間某日轉讓第二級毒品安非他命
二次予劉俊麟施用之事實，自白不諱。核與證人劉俊麟於警詢中
供證情節相符。而證人劉俊麟於九十七年六月三十日所採尿液經
送驗結果亦呈安非他命、甲基安非他命等陽性反應，有詮昕科技
股份有限公司九十七年七月四日濫用藥物尿液檢驗報告表一紙附
卷可憑，足證證人劉俊麟確有施用安非他命之事實，為其論罪科
刑之基礎；並說明上訴人所辯：伊僅無償轉讓安非他命予李國宏
一次云云，係屬卸責之詞，不足採信之理由綦詳。又上訴人於第
一審法院雖曾聲請傳喚證人李國宏，但於第一審法院審理時陳明
捨棄傳喚該證人，有審判筆錄可按。另上訴人於原審及第一審法
院並未聲請傳喚證人劉俊麟，且本件事證已臻明確，核無再予傳
喚證人李國宏、劉俊麟之必要，上訴意旨指摘原判決未依聲請傳
喚證人李國宏、劉俊麟，有調查未盡之違誤云云，殊非適法之第
三審上訴理由。其餘上訴意旨，係就原審取捨證據、認定事實職
權之行使及原判決理由已說明之事項，徒憑自己之說詞，重為事
實之爭執，顯與法律規定得為第三審上訴理由之違法情形不相適
合。應認上訴人此部分上訴違背法律上之程式，予以駁回。
二、販賣第一級毒品部分：
按刑事訴訟法第三百七十七條規定，上訴於第三審法院，非以判
決違背法令為理由，不得為之。是提起第三審上訴，應以原判決
違背法令為理由，係屬法定要件。如果上訴理由書狀並未指摘原
判決有何違法，自應認其上訴為違背法律上之程式，予以駁回。
本件上訴人就販賣第一級毒品部分，僅以原判決有違法判決之疏
漏違失云云，為唯一理由，而於原判決此部分究係如何違背法令
，並無一語涉及，自屬違背法律上之程式，應予駁回。
據上論結，應依刑事訴訟法第三百九十五條前段，判決如主文。
中    華    民    國  九十八  年    十    月  二十九  日
                      最高法院刑事第七庭
                          審判長法官  林  永  茂
                                法官  吳  昆  仁
                                法官  蘇  振  堂
                                法官  蕭  仰  歸
                                法官  林  立  華
      本件正本證明與原本無異
                                      書  記  官
中    華    民    國  九十八  年   十一   月    二    日
                                                      Ｅ


司法院資訊處製作；財團法人民間司法改革基金會備份。
